# 关于单行合并顺流交易发生亏损处理

提问人：elrondzz 时间：2019-12-19 15:52:49
陈老师及各位同仁，
A 公司持有联营企业 B 公司 30% 股份，B 连年亏损。 19 年 A 公司销售给 B 公司 100 元产品，成本 80 元，B对外销售 50%。 19 年B 公司亏损，考虑了净利润及顺利交易未实现利润递减后， 计算的长期股权投资是负数，于是账面冲减至零，同时备查超额亏损，不考虑其他因素。
学习了陈老师以前帖子，考虑单行合并的情况下，合并层面还要调整一笔：
借：营业收入 30 贷：营业成本 24 贷：投资收益 6 。
请问在长投冲减至零的情况下，单行合并的这笔抵消还需要调整吗？是否是按上述数据进行调整呢？
谢谢大家

回答人：chenyiwei
在 “单行合并” 的思路下仍需抵销，但因为长投已经减到零，所以比较特殊，可参考《瑞华研究 2010 ～ 2016 汇编》之“问题3-2-105（与合营、联营企业之间的顺流交易未实现损益的抵销）”。

提问人：elrondzz 时间：2019-12-20 10:35:25
陈老师，
感谢您的回复，我还有一个一直以来的疑问，瑞华研究里面是销售固定资产，如果顺流销售的是库存商品，并且联营企业截止报表日有 50% 对外销售了，那按 “单行合并” 如果抵消的话，假设长投不会冲减至零，那合并层面抵消：营业收入营业成本投资收益， 是按全部顺流交易持股比例，还是要考虑全部顺流交易持股比例 *50%未实现利润？
谢谢陈老师百忙之中抽空回复。

回答人：chenyiwei
按全部顺流交易 * 持股比例抵销收入和成本，包括已实现的顺流或逆流交易对应的合并报表层面收入和成本。